臺灣士林地方法院民事簡易判決
                                  111年度士簡字第223號
原      告  塗致博  
被      告  順宏交通有限公司

法定代理人  陳順明  
被      告  邱建瑜  

上列當事人間侵權行為損害賠償事件，本院於民國111年3月9日
言詞辯論終結，本院判決如下：
    主  文
被告應連帶給付原告新臺幣柒萬伍仟肆佰柒拾元。
原告其餘之訴駁回。
訴訟費用新臺幣壹仟肆佰肆拾元，其中新臺幣捌佰零貳元由被告
連帶負擔，餘由原告負擔。
本判決原告勝訴部分得假執行。
原告其餘假執行之聲請駁回。
    事實及理由要領
一、按因侵權行為涉訟者，得由行為地之法院管轄，民事訴訟法
    第15條第1項定有明文。查本件原告主張之侵權行為地為臺
    北市大同區，本院自有管轄權。又被告順宏交通有限公司經
    合法通知，未於言詞辯論期日到場，且無民事訴訟法第386
    條所列各款情事，爰依原告之聲請，由其一造辯論而為判決
    。
二、原告起訴主張：被告甲○○係受僱於被告順宏交通有限公司而
    從事運送業務之人，於民國110年9月9日下午4時許，駕駛車
    牌號碼000-0000號營業用大貨車（下稱A車），在公車招呼
    站10公尺內之臺北市○○區○○○路0段000號前停車，嗣因於起
    駛前未讓行進中車輛先行之過失，而與訴外人塗楊寶玉所有
    由原告駕駛之車牌號碼00-0000號自用小客車（下稱B車）發
    生碰撞（下稱系爭事故），造成B車受損，經送修估算B車之
    必要修復費用為新臺幣（下同）135472元（其中工資費用：
    68800元，零件費用：66672元），而上開債權業經訴外人塗
    楊寶玉讓與原告，且被告甲○○係於執行職務之際，因上述過
    失致生系爭事故，爰依侵權行為損害賠償及債權讓與之法律
    關係提起本件訴訟，並聲明被告應連帶給付原告135472元，
    且願供擔保，請准宣告假執行。
三、被告甲○○則以：其確係受僱於被告順宏交通有限公司，當天
    亦在送貨途中發生事故，對於肇事責任與賠償均無意見，但
    就賠償金額認應依法折舊等語資為抗辯，並聲明請求駁回原
    告之訴。
四、得心證之理由:
　㈠按因故意或過失，不法侵害他人之權利者，負損害賠償責任
    ；又汽車、機車或其他非依軌道行駛之動力車輛，在使用中
    加損害於他人者，駕駛人應賠償因此所生之損害；又不法毀
    損他人之物者，被害人得請求其物因毀損所減少之價額，民
    法第184條第1項前段、第191條之2、第196條分別定有明文
    。次按，物被毀損時，被害人除得依民法第196條請求賠償
    外，並不排除民法第213條至第215條之適用；另依民法第19
    6條請求賠償物被毀損所減少之價額，得以修復費用為估定
    之標準，但以必要者為限（例如：修理材料以新品換舊品，
    應予折舊），最高法院77年度第9次民事庭會議決議參照。
    查原告主張之事實，業據其提出與其所述相符之債權讓與證
    明書、道路交通事故當事人住址資料申請書、當事人登記聯
    單、現場照片、鈑烤估價單、道路交通事故初步分析研判表
    等影本為證，並有本院依職權向臺北市政府警察局交通警察
    大隊調取之道路交通事故初步分析研判表、現場圖、補充資
    料表、A3類道路交通事故調查紀錄表、當事人登記聯單、預
    防二次事故交通安全維護檢視表、現場照片等肇事資料在卷
    可稽，亦有本院調取之經濟部商工登記公示資料、公路監理
    電子閘門車籍查詢資料在卷可參，且為被告甲○○所不爭執，
    而被告順宏交通有限公司經合法通知無正當理由未到場，亦
    未提出書狀為任何具體的聲明及陳述，應堪信原告之主張為
    真實，是原告本於上開法律規定，請求被告賠償B車之修復
    費用，尚屬有據。
　㈡又按，受僱人因執行職務，不法侵害他人之權利者，由僱用
    人與行為人連帶負損害賠償責任。但選任受僱人及監督其職
    務之執行，已盡相當之注意或縱加以相當之注意而仍不免發
    生損害者，僱用人不負賠償責任，民法第188條第1項定有明
    文。又上開條文所稱之執行職務，除執行所受命令或受委託
    之職務本身外，受僱人如濫用職務或利用職務上之機會及與
    執行職務之時間或處所有密切關係之行為，在客觀上足認為
    與其執行職務有關，而不法侵害他人之權利者，就令其為自
    己利益所為，亦應包括在內（最高法院100年度台上字第609
    號、104年度台上字第977號判決意旨參照）。查系爭事故發
    生時，被告甲○○所駕駛之大貨車為被告順宏交通有限公司所
    有，此有前開公路監理電子閘門車籍查詢資料在卷可參，而
    被告甲○○於系爭事故發生時所駕駛之車輛為載有被告建宏交
    通有限公司名稱之大貨車，此有現場照片附卷可稽，且被告
    順宏交通有限公司所營事業為汽車貨運業等項目，亦有經濟
    部商工登記公示資料查詢結果在卷可稽，足見被告甲○○於系
    爭事故發生時所為駕駛行為客觀上已具有執行職務之外觀，
    而被告順宏交通有限公司並未舉證證明其有何具體防免受僱
    人之行為，自難認被告順宏交通有限公司已盡相當之注意，
    且被告順宏交通有限公司亦未提出其他證據證明其選任受僱
    人及監督其職務之執行，已盡相當之注意，或縱加以相當之
    注意仍不免發生損害，是被告順宏交通有限公司就原告因被
    告甲○○前開侵權行為所受之損失，自應連帶負賠償責任，則
    原告就被告甲○○前開侵權行為所受之損失，請求被告順宏交
    通有限公司連帶負損害賠償責任，尚非無據。
　㈢又原告主張B車之修復費用135472元（其中工資費用：68800
    元，零件費用：66672元），雖有上開估價單為據，然B車係
    90年9月出廠，此有該車公路監理電子閘門車籍查詢資料附
    卷可稽，且前開車輛修復之費用包括零件66672元，衡以本
    件車輛有關零件部分之修復，既以新零件更換被損害之舊零
    件，則在計算損害賠償額時，自應將零件折舊部分予以扣除
    ，而依行政院所發佈之固定資產耐用年數表及固定資產折舊
    率表，自用小客車之耐用年數為5年，依定率遞減法每年折
    舊千分之369，惟折舊累積總和不得超過該資產成本原額之
    十分之九，參酌營利事業所得稅查核準則第95條第6項規定
    ：「固定資產提列折舊採用平均法、定率遞減法或年數合計
    法者，以1年為計算單位，其使用期間未滿1年者，按實際使
    用之月數相當於全年之比例計算之，不滿1月者，以1月計」
    ，則B車自出廠日至發生本件交通事故之日即110年9月9日止
    ，業已實際使用超過5年，則就B車之更換零件部分所得請求
    被告賠償之範圍，扣除折舊後之費用估定為6670元（計算方
    式詳如附表），加上其餘非屬零件之工資費用68800元，合
    計原告得向被告請求之車輛修復費用應為75470元（即6670＋
    68800＝75470）。從而，原告依上開法律關係，求為判決如
    主文第1項所示，為有理由，應予准許，逾此範圍之請求，
    為無理由，應予駁回。
五、本件事證已臻明確，兩造其餘攻擊防禦方法及舉證，經核與
    判決結果不生影響，無逐一論列之必要，併予敘明。
六、本件係就民事訴訟法第427條第1項適用簡易程序所為被告部
    分敗訴之判決，依同法第389條第1項第3款規定，應依職權
    就原告勝訴部分宣告假執行，並依同法第79條之規定職權確
    定訴訟費用額為1440元（第一審裁判費），其中802元應由
    被告連帶負擔，餘由原告負擔。又原告所為宣告假執行之聲
    請，僅在促使法院為此職權之行使，本院自不受其拘束，仍
    應逕依職權宣告假執行，然本件既已依職權宣告假執行，自
    無再命原告提供擔保之必要。至原告之訴經駁回部分，其假
    執行之聲請即失所附麗，應併予駁回。
中　　華　　民　　國　　111 　年　　3 　　月　　24　　日
                  士林簡易庭  法  官  黃雅君
　　　　　　　　　
如不服本判決，應於判決送達後20日內，向本院提出上訴狀並應
記載上訴理由，如於本判決宣示後送達前提起上訴者，應於判決
送達後20日內補提上訴理由書（須附繕本）。
中　　華　　民　　國　　111 　年　　3 　　月　　24　　日
                              書記官　吳俊明
附表
-----
折舊時間           金額
第1年折舊值        66,672×0.369=24,602
第1年折舊後價值    66,672-24,602=42,070
第2年折舊值        42,070×0.369=15,524
第2年折舊後價值    42,070-15,524=26,546
第3年折舊值        26,546×0.369=9,795
第3年折舊後價值    26,546-9,795=16,751
第4年折舊值        16,751×0.369=6,181
第4年折舊後價值    16,751-6,181=10,570
第5年折舊值        10,570×0.369=3,900
第5年折舊後價值    10,570-3,900=6,670